臺灣苗栗地方法院刑事判決
110年度交易字第198號
公  訴  人  臺灣苗栗地方檢察署檢察官
被      告  張淑美



上列被告因公共危險案件，經檢察官提起公訴（110年度偵字第3
479號），嗣經當事人雙方合意且被告認罪，由檢察官聲請改依
協商程序而為判決，本院裁定由受命法官獨任進行協商程序，判
決如下：
    主  文
張淑美血液中酒精濃度達百分之零點零五以上而駕駛動力交通工
具，累犯，處有期徒刑陸月，如易科罰金，以新臺幣壹仟元折算
壹日。
    犯罪事實及理由
一、本件犯罪事實及證據，均引用檢察官起訴書之記載（如附件
    ），並更正、補充如下：
　㈠犯罪事實欄一第1至4行關於張淑美前科紀錄之記載及「詎其
    仍不知悔改，」均刪除；第5行「110年5月21日6時許」更正
    為「民國110年5月21日上午6時許」，「客庄里客庄52號住○
    ○○○○○○○里0鄰○○00號住處內，」；第6至7行「明知吐氣酒精
    濃度達每公升0.25毫克以上者，不得駕駛動力交通工具，竟
    仍駕駛」更正為「仍基於酒後駕駛動力交通工具之犯意，於
    110年5月21日上午6時許，駕駛」；第8行「6時34分許」更
    正為「上午6時34分許」；第12行「7時37分許」更正為「上
    午7時37分許」。
　㈡證據部分補充：「警員職務報告1份」、「被告張淑美於本院
    準備程序中之自白」（見偵卷第10頁，本院卷第31、32頁）
    。
二、核被告所為，係犯刑法第185條之3第1項第1款血液中酒精濃
    度達百分之0.05以上而駕駛動力交通工具罪。被告前因①公
    共危險案件，經本院以106年度苗交簡字第1217號判決判處
    有期徒刑3月確定，於107年1月10日易科罰金執行完畢；因②
    公共危險案件，經本院以106年度苗交簡字第1363號判決判
    處有期徒刑5月確定；上開2案件所示罪刑，經本院以107年
    度聲字第81號裁定定應執行有期徒刑7月確定，於107年3月6
    日易科罰金執行完畢等情，有臺灣高等法院被告前案紀錄表
    存卷足憑，則被告於受徒刑執行完畢後，5年以內故意再犯
    本件有期徒刑以上之罪，為累犯，本院考量被告因前案執行
    完畢後，復再犯下本案犯行，前後案之犯罪類型及罪質均屬
    相同，依司法院釋字第775號解釋意旨，本於罪刑相當原則
    ，裁量應依刑法第47條第1項規定加重其刑。
三、本件經檢察官與被告於審判外達成協商之合意且被告已認罪
    ，其合意內容為：被告願受科刑之範圍為有期徒刑6月，如
    易科罰金，以新臺幣1,000元折算1日。經查，上開協商合意
    並無刑事訴訟法第455條之4第1項所列情形之一，檢察官聲
    請改依協商程序而為判決，本院爰不經言詞辯論，於協商合
    意範圍內為協商判決。又協商程序係就「量刑」部分為協商
    ，是司法院釋字第775號解釋關於累犯裁量是否加重最低本
    刑之意旨，自不影響本件協商之結果，附此敘明。
四、應適用之法條：刑事訴訟法第455條之2第1項、第455條之4
    第2項、第455條之8、第454條第2項，刑法第185條之3第1項
    第1款、第47條第1項、第41條第1項前段，刑法施行法第1條
    之1第1項。
五、本判決除有刑事訴訟法第455條之4第1項第1款、第2款、第4
    款、第6款、第7款所定情形之一，或違反同條第2項規定者
    外，不得上訴。如有前述例外得上訴之情形，又不服本判決
    ，得自判決送達之日起20日內，向本院提出上訴書狀併附理
    由，上訴於第二審法院。
本案經檢察官呂宜臻提起公訴，檢察官蕭慶賢到庭執行職務。
中　　華　　民　　國　　110 　年　　10　　月　　5 　　日
　　　　　　　　　刑事第一庭　法　官　高御庭
以上正本證明與原本無異。　　　　　　　　
中　　華　　民　　國　　110 　年　　10　　月　　5 　　日
　　　　　　　　　　　　　　　書記官　林怡芳
附錄本案論罪科刑法條全文：
中華民國刑法第185條之3
駕駛動力交通工具而有下列情形之一者，處2年以下有期徒刑，
得併科20萬元以下罰金：
一、吐氣所含酒精濃度達每公升零點二五毫克或血液中酒精濃度
    達百分之零點零五以上。
二、有前款以外之其他情事足認服用酒類或其他相類之物，致不
    能安全駕駛。
三、服用毒品、麻醉藥品或其他相類之物，致不能安全駕駛。
因而致人於死者，處3年以上10年以下有期徒刑；致重傷者，處1
年以上7年以下有期徒刑。
曾犯本條或陸海空軍刑法第54條之罪，經有罪判決確定或經緩起
訴處分確定，於五年內再犯第1項之罪因而致人於死者，處無期
徒刑或5年以上有期徒刑；致重傷者，處3年以上10年以下有期徒
刑。
附件
臺灣苗栗地方檢察署檢察官起訴書
                                     110年度偵字第3479號
　　被　　　告　張淑美　女　62歲（民國00年0月00日生）
　　　　　　　　　　　　住苗栗縣○○鎮○○里○○00○0號
　　　　　　　　　　　　居苗栗縣○○鎮○○里○○00號
　　　　　　　　　　　　國民身分證統一編號：Z000000000號
上列被告因公共危險案件，業經偵查終結，認應提起公訴，茲將
犯罪事實及證據並所犯法條分敘如下：
　　　　犯罪事實
一、張淑美前因2次酒後駕車之公共危險案件，經臺灣苗栗地方
    法院分別以106年度苗交簡字第1217號、第1363號判決判處
    有期徒刑3月、5月確定，並定合併應執行有期徒刑7月，於
    民國107年3月6日易科罰金執行完畢。詎其仍不知悔改，於1
    10年5月21日6時許，在苗栗縣○○鎮○○里○○00號住處飲用啤酒
    1瓶後，明知吐氣酒精濃度達每公升0.25毫克以上者，不得
    駕駛動力交通工具，竟仍駕駛車牌號碼0000-00號自用小貨
    車上路。嗣於同日6時34分許，途經苗栗縣○○鎮○○里○○0○0號
    前，不慎撞擊停放於路旁之車牌號碼00-0000號自用小貨車
    、車牌號碼0000-00號自用小客車及電線桿2支，經警獲報到
    場處理，將其送往苑裡李綜合醫院救治，於同日7時37分許
    ，經該院醫師對其抽血檢驗，測得其血液酒精濃度已達189.
    8mg/dl（百分之0.1898），而悉上情。
二、案經苗栗縣警察局通霄分局報告偵辦。
　　　　證據並所犯法條
一、上揭犯罪事實，業據被告張淑美於警詢及偵訊中坦承不諱，
    復有苑裡李綜合醫院生化常規報告單、苗栗縣警察局舉發違
    反道路交通管理事件通知單、道路交通事故現場圖、道路交
    通事故調查報告表㈠㈡、現場照片、車輛詳細資料報表等在卷
    可佐，足認被告自白確與事實相符，被告犯嫌堪以認定。
二、核被告所為，係犯刑法第185條之3第1項第1款之公共危險罪
    嫌。又被告於前案受有期徒刑之執行完畢後，5年以內故意
    再犯本案有期徒刑以上之罪，為累犯，依被告本案所犯情節
    ，因累犯加重其最低本刑，尚無司法院釋字第775號解釋所
    謂加重最低本刑致生行為人所受之刑罰超過其所應負擔罪責
    之情形，請依刑法第47條第1項規定加重其刑。
三、依刑事訴訟法第251條第1項提起公訴。
　  此　致
臺灣苗栗地方法院
中　　華　　民　　國　 110　　年　　6 　　月　　29　　日
　　　　　　　　　　　　　　　檢　察　官  呂宜臻 
本件證明與原本無異　
中　　華　　民　　國　 110　　年　　7   　月    13    日
                              書  記  官  鄒霈靈 
附錄所犯法條：
中華民國刑法第185條之3
駕駛動力交通工具而有下列情形之一者，處 2 年以下有期徒刑
，得併科 20 萬元以下罰金：
一、吐氣所含酒精濃度達每公升零點二五毫克或血液中酒精濃度
    達百分之零點零五以上。
二、有前款以外之其他情事足認服用酒類或其他相類之物，致不
    能安全駕駛。
三、服用毒品、麻醉藥品或其他相類之物，致不能安全駕駛。
因而致人於死者，處 3 年以上 10 年以下有期徒刑；致重傷者
，處 1 年以上 7 年以下有期徒刑。
曾犯本條或陸海空軍刑法第 54 條之罪，經有罪判決確定或經緩
起訴處分確定，於五年內再犯第 1 項之罪因而致人於死者，處
無期徒刑或 5 年以上有期徒刑；致重傷者，處 3 年以上 10 年
以下有期徒刑。